臺灣花蓮地方法院刑事判決　　　　　　94年度交簡上字第18號
上　訴　人
即　被　告　甲○○
上列上訴人因過失傷害案件，不服本院花蓮簡易庭中華民國九十
四年六月十五日九十四年度花交簡字第四九號之第一審判決（聲
請簡易判決處刑案號：九十三年度發查偵字第五八八號），提起
上訴，本院管轄之第二審合議庭判決如下：
    主  文
上訴駁回。
    事  實
一、甲○○於民國九十三年七月二日晚間九時許，駕駛車牌號碼
    ＲＹ—二三七八號自用小客車，沿花蓮縣花蓮市○○街由南
    往北方向行駛，行經明智街與花蓮市○○街五十七巷交岔路
    口時，本應注意車前狀況並隨時採取必要之措施，而依當時
    夜間有路燈、光線明亮、視線良好、路口設有反光鏡之情形
    ，並無不能注意之情事，竟疏未注意車前狀況，貿然通過該
    交岔路口，適有乙○駕駛車牌號碼ＱＸＪ—四七八號機車，
    沿花蓮市○○街五十七巷由東往西方向行駛，亦應注意行駛
    至交岔路口，應先停止禮讓幹道車優先通行，而未予注意，
    於通過上開交岔路口時，並未停車禮讓仍逕行前進路口，雙
    方因而不及閃避，甲○○所駕駛之自用小客車撞及乙○所騎
    乘之機車左側，致乙○人車倒地，受有左大腿裂傷長六公分
    、左膝瘀血七公分乘五公分、左後背瘀血四公分乘三公分等
    傷害。嗣經乙○報警後，始查悉上情。
二、案經被害人乙○訴由花蓮縣警察局花蓮分局報告台灣花蓮地
    方法院檢察署檢察官偵查後聲請簡易判決處刑。
    理  由
一、訊據被告甲○○固不否認於上開時間、地點駕駛車輛與告訴
    人乙○駕駛之機車發生車禍，並致告訴人受有傷害之事實，
    然矢口否認有何過失傷害犯行，辯稱：伊行經該交岔路口時
    ，已停止於路口前約二十公尺處，係告訴人騎乘機車行經該
    交岔路口欲左轉時不慎撞及伊之車輛而致受傷，伊駕車並無
    過失云云。然查：
（一）按汽車行駛時，應注意車前狀況及兩車並排之間隔，並隨
      時採取必要之安全措施；又汽車行駛至無號誌或號誌故障
      而無交通警察指揮之交岔路口，支線車道應暫停讓幹線車
      道先行；另「讓標線」，用以警告車輛駕駛人前有幹道應
      減速慢行，或停車讓幹道車先行。道路交通安全規則第九
      十四條第三項、第一百零二條第一項第二款及道路交通標
      誌標線號誌設置規則第一百七十二條分別定有明文，被告
      駕車自應注意上述規定，查本件車禍發生地點，夜間有路
      燈、光線明亮、視線良好、路口設有反光鏡之情形，業據
      被告於警詢、偵訊中陳述明白，並有台灣花蓮地方法院檢
      察署九十四年二月二十二日履勘筆錄一份在卷可參，故案
      發當時並無不能注意之情事，然被告行經交岔路口時，並
      未注意查看前方交岔路口之反光鏡一情，業據被告於偵查
      及本院審理中陳述明確，其駕駛汽車行為顯有過失。另查
      ，告訴人行駛之車道於該交岔路口附近有「讓」之標誌，
      亦有前開履勘筆錄可資參照，則告訴人騎乘機車行至交岔
      路口本應注意注意停車禮讓幹線道車輛先行，竟疏未注意
      而逕行通過，應認其對本件車禍之發生亦有過失，然被告
      並不能因此而免除其過失責任，併此敘明。
（二）被告雖辯稱本案係其停止於交岔路口前二十公尺，遭告訴
      人騎乘機車撞及，然查，告訴人於肇事當時係騎乘機車由
      花蓮縣花進豐街五十七巷巷口，欲穿越明智街至對面巷口
      ，當時被告之車輛並非停止於路口前一情，已據告訴人於
      警詢、偵訊及本院審理中證述明白；又明智街靠近進豐街
      交岔路口有鐵皮障礙物，如未到交岔路口處，無法看到來
      車動態一情，有前開履勘筆錄一份在卷可查，則被告若係
      停止於交岔路口前二十公尺，勢必無法查知交岔路口之來
      車情形，已難認其前開辯詞為真實；另參以被告於警詢中
      陳稱：伊行經交岔路口時，告訴人突然騎乘機車從巷子急
      速衝出來伊有緊急煞車，不慎撞到被害人駕駛之機車等語
      （警卷第三頁），另於偵查中亦陳稱：伊有緊急煞車等語
      （偵卷第二十七頁），於本院審理中復稱：伊看到告訴人
      之車就趕快停車等語（本院卷第四十三頁），均足認被告
      車輛並非停止於路口前方而遭欲左轉之告訴人撞及，否則
      被告豈會看到告訴人車輛後方緊急煞車？可知被告前開辯
      稱其係停止於交岔路口前遭告訴人左轉而撞及等語，並不
      可採。
（三）告訴人因本件車禍，受有左大腿裂傷長六公分、左膝瘀血
      七公分乘五公分、左後背瘀血四公分乘三公分等傷害，有
      行政院衛生署花蓮醫院診斷證明書一份在卷可佐，被告上
      開駕車過失行為與告訴人傷害結果之間有因果關係，堪予
      認定。
（四）綜上，足認被告之犯行確已該當刑法第一百八十四條第一
      項前段過失傷害罪，原審判決認定事實與適用法律均無違
      誤之處。又審酌被告並無前科，此有台灣高等法院被告前
      案紀錄表一份存卷可按，被告疏未注意駕車安全並遵守交
      通規則，致告訴人受傷，且僅賠償告訴人二千七百五十元
      之一部分損害，業據告訴人於本院審理時證述明確，然告
      訴人就車禍之發生亦與有過失，及被告犯罪後未坦承犯行
      ，態度不佳等一切情狀，認原審據以判處前揭所述之刑，
      並得易科罰金，量刑上尚稱允當。被告請求撤銷原判決，
      更為適法之判決，其上訴並無理由，應予駁回。
據上論斷，應依刑事訴訟法第四百五十五條之一第三項、第三百
六十八條，判決如主文。
本案經檢察官許景森到庭執行職務。
中　華　民　國　　九十四　　年　　九 　　月　　 十三　日
　　　　　　　　　台灣花蓮地方法院刑事第二庭
                      審判長法  官    李豫雙
                            法  官    李世華
                            法  官    俞秀美
以上正本證明與原本無異。
本件不得再上訴。
                            書記官
中　華　民　國　　九十四　　年　　九 　　月　　十三　 日
